臺灣彰化地方法院刑事判決　　　　　　　 94年度訴字第692號
公　訴　人　臺灣彰化地方法院檢察署檢察官
被　　　告　甲○○
上列被告因常業詐欺等案件，經檢察官聲請簡易判決處刑（94年
度偵字第1033號），及移送併辦（臺灣臺中地方法院檢察署94年
度偵字第6061號、臺灣高雄地方法院檢察署94年度偵字第5115號
），經本院彰化簡易庭認為不宜逕以簡易判決處刑之，簽由本院
改依通常程序審理，於本院準備程序中，被告就被訴事實為有罪
之陳述，經本院合議庭裁定改依簡式審判程序審理，並判決如下
：
    主  文
甲○○連續幫助常業詐欺，處有期徒刑捌月。
    事  實
一、甲○○明知販賣帳戶予不相識之人使用，該買受人取得帳戶
    之目的，係在利用該帳戶提領匯入之款項，可藉此躲避員警
    追查，作為詐欺取財之犯罪工具，竟仍基於幫助他人實施常
    業詐欺犯行之概括犯意，於九十三年二、三月間，在臺中市
    水湳市場附近，連續將其所申請之合作金庫銀行帳號：00
    00000000000號帳戶、第一商業銀行沙鹿分行帳
    號：00000000000號帳戶、華南商業銀行沙鹿分
    行帳號：000000000000000號帳戶、彰化銀
    行南屯分行帳號：0000000000號帳戶、彰化銀行
    沙鹿分行帳號：00000000000000號帳戶、上
    海商業儲蓄銀行中港分行帳號：000000000000
    00號帳戶、中國國際商業銀行沙鹿分行帳號：00000
    000000號帳戶、新竹國際商業銀行東海簡易型分行帳
    號：00000000000號帳戶、臺南區中小企業銀行
    帳號：0000000000000號帳戶、中華郵政股份
    有限公司帳號：00000000000000帳戶、中華
    商業銀行臺中分行帳號：00000000000000號
    帳戶、復華商業銀行股份有限公司沙鹿分行帳號：0000
    000000000號帳戶、萬泰商業銀行帳號：0000
    00000000號帳戶、安泰銀行沙鹿分行帳號：000
    00000000000號帳戶、中國信託商業銀行帳號：
    000000000000號帳戶、聯邦商業銀行帳號：0
    000000號帳戶、中華郵政股份有限公司帳號：000
    00000000000號帳戶、遠東國際商業銀行臺中自
    由分行帳號：00000000000000號帳戶之存摺
    、提款卡連同密碼等物，各以新臺幣（下同）一千五百元至
    五千元不等之代價，賣予真實姓名、年籍不詳之成年男子。
    嗣上開成年男子所屬詐騙集團成員分別於九十三年三月三日
    下午五時許，以電話方式向乙○○佯稱其夫葉榮忠有一筆健
    保退費，需其提供銀行帳戶以便轉帳，使乙○○陷於錯誤，
    於同日下午五時四十四分許在臺北市大安區彰化銀行和平分
    行操作提款機，匯入九萬九千八百九十元（含手續費十七元
    ）進甲○○所提供之上開合作金庫銀行帳戶內；又於九十三
    年三月八日十一時許，向戊○○謊稱健保退費，要求其依指
    示辦理退費，使戊○○陷於錯誤，於同日十一時三十四分許
    及同日中午十二時三分許在桃園縣政府前某郵局操作提款機
    ，匯入十六萬九千三百五十八元（含手續費三十四元），至
    甲○○上開中華郵政股份有限公司帳號：00000000
    000000號帳戶內；又於九十三年三月二十五日、三十
    一日，以電話方式向丙○○、丁○○謊稱健保退費，使彼等
    二人陷於錯誤，分別於九十三年三月二十五日下午七時五十
    八分許在不詳處所，匯入四萬四千一百八十一元（含手續費
    十七元）、於九十三年三月三十一日下午五時許，在臺中市
    ○區○○路郵局操作提款機，匯入十九萬九千九百六十四元
    （含手續費三十四元），至甲○○所有之上開遠東國際商業
    銀行自由分行帳號：00000000000000號帳戶
    內，上開成年男子所屬詐騙集團成員旋即將上開款項領出，
    以此方式詐得財物。
二、案經彰化縣警察局彰化分局報告臺灣彰化地方法院檢察署檢
    察官偵查起訴。
    理  由
一、被告於準備程序中，就犯罪事實為有罪之陳述，且所犯係死
    刑、無期徒刑、最輕本刑為三年以上有期徒刑以外之罪，經
    本院合議庭依刑事訴訟法第二百七十三條之一第一項之規定
    ，裁定由法官一人獨任進行簡式審判程序，先此敘明。
二、證據名稱：
（一）證人乙○○、戊○○、丙○○、丁○○於警詢中之證述，
      及所提匯款單據。
（二）甲○○郵政儲金儲戶變更帳戶事項申請書、交易明細。
（三）金融機構回應狀態表。
（四）合作金庫銀行沙鹿分行九十三年九月二十日函及所附資料
      、遠東國際商業銀行九十三年七月十九日函及所附資料、
      合作金庫銀行沙鹿分行九十四年五月五日函及所附資料、
      第一商業銀行沙鹿分行九十四年五月十日函及所附資料、
      華南商業銀行沙鹿分行九十四年五月十一日函及所附資料
      、彰化商業銀行南屯分行九十四年五月十日函及所附資料
      、彰化銀行沙鹿分行九十四年五月十六日函及所附資料、
      上海商業儲蓄銀行中港分行九十四年五月十八日函及所附
      資料、中國國際商業銀行沙鹿分行九十四年五月十三日函
      及所附資料、新竹商業銀行東海簡易型分行九十四年六月
      二十八日函及所附資料、臺南區中小企業銀行九十四年五
      月十二日函及所附資料、中華郵政股份有限公司九十四年
      五月十日函及所附資料、中華商業銀行臺中分行九十四年
      五月二十三日函及所附資料、復華商業銀行股份有限公司
      九十四年五月十三日函及所附資料、萬泰商業銀行逢甲分
      行九十四年五月十六日函及所附資料、安泰商業銀行沙鹿
      分行九十四年五月十日函及所附資料、中國信託商業銀行
      九十四年五月十日函及所附資料、聯邦商業銀行九十四年
      七月二十八日、九十四年八月十二日函及所附資料。
（五）被告自白。
三、公訴人原以被告一行為觸犯幫助常業詐欺罪、違反洗錢防制
    法第九條第二項之幫助洗錢罪提起公訴，嗣於本院行準備程
    序時，將起訴法條變更為幫助常業詐欺罪（見本院卷第一０
    一頁），爰逕以該罪論處，附此敘明。
四、應適用之法條：刑事訴訟法第四百五十二條、第二百七十三
    條之一第一項、第二百九十九條第一項前段、第三百十條之
    二、第四百五十四條第一項，刑法第五十六條、第三十條第
    一項前段、第二項、第三百四十條。
五、如不服本判決，自本判決送達之日起十日內，得提起上訴。
中　　華　　民　　國　　94　　年　　11　　月　　25　　日
                  刑事第三庭          法  官    王昌鑫
以上正本證明與原本無異。
如不服本判決，應於判決送達後十日內向本院提出上訴狀 (須附
繕本 )。
告訴人或被害人對於判決如有不服具備理由請求檢察官上訴者，
其上訴期間之計算係以檢察官收受判決正本之日期為準。
中　　華　　民　　國　　94　　年　　11　　月　　29　　日
                                      書記官    陳文俊
